臺灣臺中地方法院民事裁定
             111年度司繼字第684號
聲  請  人  臺中市立仁愛之家

法定代理人  廖文邦  
代  理  人  林雪蘭  
受  選任人  財政部國有財產署中區分署

法定代理人  趙子賢  
上列聲請人聲請為被繼承人邱水生選任遺產管理人事件，本院裁
定如下：
    主      文
選任財政部國有財產署中區分署為被繼承人邱水生之遺產管理人
。
准對被繼承人邱水生之大陸地區以外繼承人為承認繼承之公示催
告。
被繼承人邱水生之大陸地區以外繼承人，應自前項公示催告最後
揭示於法院公告處、資訊網路及其他適當處所之日起，壹年內承
認繼承。上述期限屆滿，無繼承人承認繼承時，被繼承人邱水生
之遺產，於清償債權並交付遺贈物後，如有賸餘即歸屬國庫。
聲請程序費用由被繼承人邱水生之遺產負擔。
    理      由
一、按繼承開始時，繼承人之有無不明，而無親屬會議或親屬會
    議未於1個月內選定遺產管理人者，利害關係人或檢察官得
    聲請法院選任遺產管理人，並由法院依公示催告程序，定6
    個月以上之期限，公告繼承人，命其於期限內承認繼承，民
    法第1177條、第1178條規定甚明。
二、本件聲請意旨略以：被繼承人邱水生（男、民國00年0月00
    日生、身分證統一編號：Z000000000號、生前最後住所：臺
    中市○○區○○路0段000號）於109年8月13日死亡，且其繼承人
    已拋棄繼承，是否仍有應繼承之人不明，而其親屬會議亦未
    於法定期間內選定遺產管理人，以致聲請人為被繼承人所支
    付喪葬費無法對其遺產行使權利，爰基於利害關係人地位，
    依法聲請選任財政部國有財產署中區分署為被繼承人之遺產
    管理人等語，並提出喪葬處理會議紀錄、財物清冊、存摺、
    死亡證明書、戶政函、戶籍謄本、本院家事法庭函等為證。
三、經查，聲請人主張為被繼承人支付喪葬費，且被繼承人死亡
    後其所有繼承人均已拋棄繼承，是否仍有應繼承之人不明，
    而其親屬會議未於法定期間內選定遺產管理人等事實，此有
    聲請人提出前揭書證在卷可證，復經本院依職權調取109年
    度司繼字第2547號卷宗核閱無訛，堪信為真實，從而聲請人
    聲請選任被繼承人之遺產管理人，揆諸前揭法條規定，為有
    理由，應予准許。又參酌選任遺產管理人處理無人繼承遺產
    事宜，旨在維護公益及被繼承人債權人之利益，此觀民法第
    1177條立法理由即明，而遺產管理人之職務，依民法第1179
    條規定，程序相當繁複，自應選定熟習該項作業者為佳，國
    有財產署為國庫之管理機關，備有管理財產之專才，並具相
    當公信力，代管無人繼承遺產清理事宜亦為其執掌事務，顯
    見其足以勝任遺產管理人之職務，且經財政部國有財產署中
    區分署以111年3月31日台財產中接字第11131005710號函復
    尚不反對擔任本件被繼承人之遺產管理人。執此，本院認由
    財政部國有財產署中區分署擔任被繼承人之遺產管理人，應
    屬妥適，爰選任之。
四、依家事事件法第127條第4項規定，裁定如主文。
中　　華　　民　　國　　111 　年　　4 　　月　　15　　日
                  家事法庭  司法事務官　沈珮純
以上正本係照原本作成。
如不服本件裁定，得於裁定書送達之翌日起10日內，以書狀敘述
理由，向本庭提起抗告，並應繳納抗告費新臺幣1,000元。  
中　　華　　民　　國　　111 　年　　4 　　月　　15　　日
                                書記官　張琳紫